【裁判字號】    97,重訴,251
【裁判日期】    970925
【裁判案由】    侵權行為損害賠償
【裁判全文】
臺灣士林地方法院民事判決             97年度重訴字第251號
原      告  乙○○
                        樓之3.
訴訟代理人  陳淑貞律師
複代理人    甲○○
被      告  丙○○
                        3樓
                        7號
上列當事人間請求損害賠償事件，本院於民國97年9 月11日言詞
辯論終結，判決如下：
    主  文
被告應給付原告新台幣壹佰萬元及自民國97年8 月8 日起至清償
日止，按週年利率百分之五計算之利息。
原告其餘之訴駁回。
訴訟費用由被告負擔十分之一；餘由原告負擔。
本判決第一項於原告以新台幣拾肆萬元供擔保後，得假執行。
原告其餘假執行之聲請駁回。
    事  實
甲、原告方面：
一、聲明：被告應給付原告新台幣 (下同)10,000,000 元，及自
    起訴狀繕本送達翌日起至清償日止，按週年利率百分之五計
    算之利息，並願供擔保請准為假執行之宣告。
二、陳述：
(一)兩造於民國93年10月9 日結婚，詎被告於94年6 月至7 月間
    起，至95年9 月底止，先後在台北市○○區○○路住處及28
    9 巷3 號地下一樓、台北市○○○路300 號3 樓之1 、及宜
    蘭、花蓮、墾丁、台東之旅館等處，與訴外人許樂宇通姦，
    刑事部分經鈞院96年度士簡字第1443號刑事判決處被告徒刑
    6 月在案。原告身心因而受創甚深，而被告之侵害行為情節
    重大，原告自得於刑事程序中附帶提起民事訴訟，依民法第
    195 條第1 、3 項之規定，請求被告賠償精神慰撫金。
(二)又因被告違反婚姻契約義務，原告乃訴請判決離婚獲准確定
    ，而被告之通姦行為，並非原告之過失所致，原告自得依民
    法第1056條第1 、2 項之請求被告賠償非財產上之損害。
(三)原告係大學畢業，婚後專職家管，無薪資收入。被告係大學
    畢業，任職榮總醫師，年收入豐厚。爰請求被告賠償原告10
    ,000,000 元 ，及法定遲延利息。
乙、被告方面：
一、聲明：駁回原告之訴。
二、陳述：
(一)被告確實有通姦之事實。
(二)兩造係相親結婚，自相親到結婚大約半年，只見過幾次面，
    雙方並無深厚感情基礎；原告於蜜月期間，每到一景點即到
    處購物，被告則希望兩造好好遊玩，雙方意見不合，因此埋
    下兩造溝通不良之情形，被告因受不了原告，於94年3 月31
    日離家。被告任醫師5 年，每月薪資8 萬餘元，經濟情況並
    非富裕，現仍負債中，而原告95年度之利息所得多達40餘萬
    元，推估其存款應有上千萬元。
    理  由
一、程序方面：
 1、按被告於訴之變更或追加無異議，而為本案之言詞辯論者，
    視為同意變更或追加。民事訴訟法第255 條第2項 定有明文
    。
 2、原告於刑事訴訟程序中附帶提起民事訴訟時，係依民法第19
    5 條第1 、3 項之規定請求損害賠償。嗣經刑事庭依刑事訴
    訟第504 條之規定移送本院民事庭後，原告追加依民法第10
    56條第1 、2 項之規定請求被告賠償非財產上之損害，被告
    無異議而為本案之言詞辯論 (見本院97年9 月11日言詞辯論
    筆錄)， 則本件視為被告同意原告追加之訴，合先敘明。
二、實體方面：
 1、本件原告主張：兩造於民國93年10月9 日結婚，詎被告於94
    年6 月至7 月間起，至95年9 月底止，先後在台北市○○區
    ○○路住處及289 巷3 號地下一樓、台北市○○○路300 號
    3 樓之1 、及宜蘭、花蓮、墾丁、台東之旅館等處，與訴外
    人許樂宇通姦，刑事部分經鈞院96年度士簡字第1443號刑事
    判決處被告徒刑6 月在案。原告因而訴請離婚亦獲准許確定
    之事實，業據其提出本院96年士簡字第1443號刑事判決書、
    臺灣臺北地方法院97年度婚字185 號民事判決書及確定證明
     (均影本)各 一份為證。
 2、被告對於有通姦之事實，並不否認，惟辯稱：兩造係相親結
    婚，自相親到結婚大約半年，只見過幾次面，雙方並無深厚
    感情基礎，被告經濟情況並不富裕，仍在負債中等語。
 3、按不法侵害他人基於父、母、子、女或配偶關係之身分法益
    而情節重大者，被害人雖非財產上之損害，亦得請求賠償相
    當之金額。民法第195 條第3 項準用同條第1 項定有明文。
    原告主張被告有通姦行為之事實，既經被告自認，且有刑事
    判決可稽，自堪信為真實，另原告以此為由而訴請離婚，經
    判決准許離婚確定，亦有民事判決一份附卷為憑，且為被告
    所不否認，則原告主張被告之通姦行為侵害原告基於配偶之
    身分法益，情節重大乙節，即屬可採；從而原告依前揭法律
    規定，請求被告對於原告精神上之損害，負賠償責任，核無
    不合，本院斟酌實際情況，兩造係相親後約半年而結婚，結
    婚約8 個月，被告即違反婚姻忠實義務，及兩造之身分、地
    位，經濟狀況等一切情事，原告請求10,000,000元，自嫌過
    高，應予核減為1,000,000 元，及自起訴狀繕本送達 (見本
    院97年士調字第153 號卷，第30頁)之 翌日即97年8 月8 日
    起至清償日止，按週年利率百分之五計算之利息，為有理由
    ，應予准許，逾此數額之請求，為無理由，應予駁回。
 4、另按重疊的訴之合併，訴訟標的雖有數項，而僅有單一之聲
    明，法院應就所主張之數項標的逐一審判，如其中一項請求
    為有理由，即可為原告勝訴之判決，就他項標的無須更為審
    判；法院如就數項標的同時判決，則為法所不許。最高法院
    87年台上字第2602號、88年台上字第1127號、90年台上字第
    1610號、96年台上字第2836號判決參照；原告依民法侵權行
    為之規定請求被告賠償非財產上之損害，為有理由，已如前
    述，則原告另依民法第1056條之規定請求非財產上之損害賠
    償，依前揭說明，即無須更為審判，附此敘明。
三、原告陳明願供擔保，聲請宣告假執行，經核其勝訴部份，核
    無不合，爰酌定相當之擔保金額宣告之；其餘假執行之聲請
    ，因訴之駁回而失所依據，不予准許。
四、據上論結，本件原告之訴為一部有理由，一部無理由，依民
    事訴訟法第79條、第390 條第2 項判決如主文。
中    華    民    國    97    年    9     月    25    日
                  民事第二庭  法  官  俞慧君
以上正本證明與原本無異。
如對本判決上訴，應於判決送達後20日內向本院提出上訴狀。
中    華    民    國    97    年    9     月    30    日
                              書記官  陳玉敏


司法院資訊處製作；財團法人民間司法改革基金會備份。
